臺灣嘉義地方法院刑事判決　　　　　　　　　　　　　　　九十一年度易字第五號
　　公　訴　人　臺灣嘉義地方法院檢察署檢察官
　　被　　　告　甲○○○
右列被告因毒品危害防制條例案件，經檢察官提起公訴（九十年度毒偵字第一四四七
號），本院判決如左：
    主  文
甲○○○施用第二級毒品，累犯，處有期徒刑陸月，如易科罰金以參佰元折算壹日。
    事  實
一、甲○○○前因幫助他人施用毒品案件，經本院以八十八年度訴字第六六六號判處
    有期徒刑四月，如易科罰金以三百元折算一日，並經台灣高等法院台南分院以九
    十年上訴字第五０八判決駁回上訴確定，於民國（下同）九十年十月二日執行完
    畢。又因施用毒品案件，經本院裁定送觀察、勒戒後，有繼續施用毒品傾向，經
    本院以八十八年度毒聲字第一三三五號裁定送強制戒治，於八十九年三月七日停
    止戒治並交付保護管束，八十九年九月二十七日保護管束期滿，由臺灣嘉義地方
    法院檢察署檢察官於八十九年九月二十七日以八十九年度戒毒偵字第一八四號不
    起訴處分在案。然仍未戒除毒癮，又自九十年十一月一日凌晨零時四十五分，經
    警採尿前回溯九十六小時內之某時，在某不詳地點施用第二級毒品安非他命。
二、案經嘉義市警察局第一分局報請臺灣嘉義地方法院檢察署檢察官偵查起訴。
    理  由
一、訊據被告矢口否認涉有右揭犯罪事實，辯稱：沒有吸食安非他命，．．尿液是自
    己排的，在採尿時曾離開採尿室出去喝水，封存時沒有注意是否有他人動手腳。
    惟查：
  (一)被告於九十年十一月一日為警在嘉義市警察局第一分局採集之尿液，係由受檢人
    （即被告）親自捺印封瓶，採尿過程中雖要求被告喝水後繼續採尿，但尿瓶有請
    被告隨身攜帶等情，業經證人即嘉義市警察局第一分局乙○○警員於本院審理中
    證述明確，況被告係因尿液不足，經警告之喝水後繼續採取尿液，若如被告所辯
    因為隨身攜帶恐被動手腳，則於甚短時間內是否有此可能，已足存疑，且若被他
    人動手腳，尿液亦較原來多，被告豈有為提出質疑之理；是被告所辯，尚非可採
    。
  (二)被告於九十年十一月一日採集之尿液，經送嘉義市衛生局鑑驗，檢出呈第二級毒
    品甲基安非他命陽性反應，此嘉義市衛生局尿水麻醉藥品委託檢驗報告書一份在
    卷可參。查個人口服投與甲基安非他命後，其尿液中能否驗出安非他命陽性反應
    ，與其投與方式、投與量、個人體質、採尿時間及檢測儀器之精密度等有關，一
    般而言，約百分之七十於口服投與後二十四小時內自尿中排出，約百分之九十於
    九十六小時內自尿中排出，從而吸食時間距採集尿液時間最長可能不會超過四日
    ，此有行政院衛生署藥物食品檢驗局八十一年二月八日八一藥檢壹字第一一五六
    號函可參。則被告於該日經警採集尿液檢出安非他命陽性反應，被告於該日採尿
    前之九十六小時內施用安非他命，已甚明確。
  (三)綜上，被告所辯無非事後卸責之詞，委無足採。被告前因施用毒品案件，經本院
    裁定送觀察、勒戒後，有繼續施用毒品傾向，經本院以八十八年度毒聲字第一三
    三五號裁定送強制戒治，並經臺灣嘉義地方法院檢察署檢察官以八十九年度戒毒
    偵字第一八四號處分不起訴，有被告全國施用毒品案件記錄表、不起訴處分書在
    卷可參，再犯本件毒品危害防制條例施用毒品案件，本件事證已臻明確，被告犯
    行洵堪認定。
二、查甲基安非他命為毒品危害防制條例所謂之第二級毒品，觀諸該條例第二條第二
    項第二款規定甚明。核被告施用甲基安非他命部分，係犯毒品危害防制條例第十
    條第二項施用第二級毒品罪。其施用安非他命前持有第二級毒品安非他命之低度
    行為，應為施用第二級毒品之高度行為所吸收，不另論罪。
    被告前因幫助他人施用毒品案件，經本院以八十八年度訴字第六六六號判處有期
    徒刑四月，如易科罰金以三百元折算一日，並經台灣高等法院台南分院以九十年
    上訴字第五０八判決駁回上訴確定，於九十年十月二日執行完畢，此有臺灣嘉義
    地方法院檢察署刑案資料查註紀錄表、臺灣高等法院被告全國前案紀錄表各一份
    附卷可稽，被告於五年內再犯有期徒刑以上之本罪，為累犯，應依刑法第四十七
    條之規定加重其刑。爰審酌被告素行，且前已有施用安非他命之前科，並經觀察
    、勒戒、強制戒治，竟又再度施用，顯見其意志不堅，毫無受矯治成效，及其犯
    罪係屬對自己身體健康造成危害之自戕行為、施用毒品之次數暨其犯後否認犯行
    之態度等一切情狀，量處如主文所示之刑，並諭知易科罰金之折算標準。
三、據上論斷，應依刑事訴訟法第二百九十九條第一項前段，毒品危害防制條例第十
    條第二項，刑法第十一條前段、第四十七條、第四十一條第一項前段，罰金罰鍰
    提高標準條例第二條判決如主文。
本案經檢察官游悅晨到庭執行職務。
中    華    民    國    九    十    一    年    二    月    十    九    日
                              臺灣嘉義地方法院刑事第三庭
                                    法  官  沈  福  財
右正本證明與原本無異。
如不服本判決，應於判決送達後十日內向本院提出上訴狀( 應附繕本 )。
中    華    民    國    九    十    一    年    二    月    十    九    日
                                    書記官  黃  郁  萍
附錄條文：
毒品危害防制條例第十條
施用第一級毒品者，處六月以上五年以下有期徒刑。
施用第二級毒品者，處三年以下有期徒刑。
